【裁判字號】    97,審訴,4177
【裁判日期】    971024
【裁判案由】    毒品危害防制條例
【裁判全文】
臺灣高雄地方法院刑事判決            97年度審訴字第4177號
公  訴  人  臺灣高雄地方法院檢察署檢察官
被      告  甲○○
                    （另案於臺灣高雄第二監獄執行中）
指定辯護人  本院公設辯護人黃文德
上列被告因毒品危害防制條例案件，經檢察官提起公訴（97年度
毒偵字第6225號、第6226號），本院合議庭裁定由受命法官獨任
依協商程序審理，判決如下：
    主  文
甲○○施用第一級毒品，累犯，處有期徒刑捌月；又施用第二級
毒品，累犯，處有期徒刑肆月，扣案之第二級毒品甲基安非他命
壹包（驗前毛重壹點壹壹捌公克，驗餘毛重壹點壹壹陸公克，含
塑膠袋壹只、標籤壹張）沒收銷燬之；又施用第一級毒品，累犯
，處有期徒刑捌月，扣案之針筒參支、橡皮膠管壹條均沒收；又
施用第二級毒品，累犯，處有期徒刑肆月。應執行有期徒刑壹年
捌月，扣案之第二級毒品甲基安非他命壹包（驗前毛重壹點壹壹
捌公克，驗餘毛重壹點壹壹陸公克，含塑膠袋壹只、標籤壹張）
沒收銷燬之，扣案之針筒參支、橡皮膠管壹條均沒收。
    事實及理由
一、甲○○前於民國92年間因施用毒品案件，經本院以92年度毒
    聲字第7168號裁定送觀察、勒戒後，因認有繼續施用毒品傾
    向，復經本院以92年度毒聲字第7627號裁定送強制戒治，於
    93年10月20日停止戒治出所，並由臺灣高雄地方法院檢察署
    檢察官以93年度戒毒偵字第1100號為不起訴處分確定。再於
    95年間因施用毒品案件，經本院以95年度訴字第1007號判決
    分別判處有期徒刑9 月、4 月，定應執行有期徒刑1 年確定
    ，嗣經檢察官聲請減刑，由本院以96年度聲減字第976 號裁
    定分別減刑為有期徒刑4 月15日、2 月，應執行有期徒刑6
    月確定，於96年7 月16日縮刑期滿執行完畢。詎仍未戒除毒
    癮，復基於施用第一級毒品海洛因與第二級毒品甲基安非他
    命之犯意，為下列犯行：
 (一) 於97年2 月11日某時，在新竹縣竹北市家中，以注射方式施
    用第一級毒品海洛因1 次；97年2 月11日下午5 時許，將其
    駕駛之自小客車停靠於新竹市○○路旁，在車內施用第二級
    毒品甲基安非他命1 次。嗣於97年2 月13日下午7 時55分許
    ，在新竹市○○路○段111 巷19號前，因行跡可疑為警盤查
    ，甲○○即自動交付甲基安非他命1 小包（重量如主文所示
    ）供警查扣，並向員警自首其施用甲基安非他命之犯行。經
    警採尿送驗後，檢驗結果呈現嗎啡、可待因、甲基安非他命
    、安非他命陽性反應，始悉全情。
 (二) 於97年4 月11日上午，分別基於施用第一級毒品海洛因、第
    二級毒品甲基安非他命之犯意，在中華民國境內某處施用第
    一級毒品海洛因、第二級毒品甲基安非他命各1 次。嗣於97
    年4 月11日下午3 時許，在新竹市○○路○段302 號「碧雲
    天汽車旅館」前，因行跡可疑，為警盤查時當場查獲，並扣
    得施用第一級毒品用之注射針筒3 支、橡皮管1 條。經警採
    尿送驗後，檢驗結果呈現嗎啡、可待因、甲基安非他命陽性
    反應，始知上情。
二、上揭事實，業有台灣尖端先進生技醫藥股份有限公司濫用藥
    物檢驗報告、新竹市警察局辦理煙毒、麻醉藥品案尿液送驗
    受檢人真實姓名代號對照表暨送驗登記簿各2 紙在卷可稽，
    另扣得被告持有供施用之第二級毒品甲基安非他命1 包、供
    施用第一級毒品所用之針筒3 支及橡皮膠管1 條，復據被告
    於本院審理中坦認上情不諱，足徵其自白核與事實相符，堪
    予採信。
三、本件被告業已認罪，並經辯護人協助下與檢察官於審判外達
    成協商之合意，渠等合意內容為：被告願受科刑範圍如主文
    所載。經核被告所為，係分別犯毒品危害防制條例第10條第
    1 項、第2 項之施用第一級毒品、第二級毒品罪，且上開協
    商合意內容，並無刑事訴訟法第455 條之4 第1 項所列不得
    認罪協商之情形，本件既經檢察官聲請改依協商程序而為判
    決，本院爰不經言詞辯論，於協商合意範圍內為協商判決。
    又扣案之淡黃色結晶體1 包（重量如主文所示）係第二級毒
    品甲基安非他命，此有行政院衛生署草屯療養院鑑定書附卷
    足憑，而該包裝袋（含標籤1 張）與其內毒品業已無法析離
    ，從而均應依毒品危害防制條例第18條第1 項前段規定沒收
    銷燬之。此外，扣案之針筒3 支、橡皮膠管1 條等物品，業
    據被告自承均為其所有且係供施用第一級毒品犯罪所用之物
    （本院卷第23頁），遂依刑法第38條第1 項第2 款宣告沒收
    ，附此敘明。
四、應適用之法條：刑事訴訟法第455 條之4 第2 項、第455 條
    之8 ，毒品危害防制條例第10條第1 項、第2 項、第18條第
    1 項前段，刑法第11條、第47條第1 項、第62條前段、第51
    條第5 款、第38條第1 項第2 款。
五、協商判決除有刑事訴訟法第455 條之4 第1 項第1 款於本訊
    問程序終結前，被告撤銷協商合意或檢察官撤回協商聲請者
    ；第2 款被告協商之意思非出於自由意志者；第4 款被告所
    犯之罪非第455 條之2 第1 項所得以協商判決者；第6 款被
    告有其他較重之裁判上一罪之犯罪事實者；第7 款法院認應
    諭知免刑或免訴、不受理者情形之一，及違反同條第2 項「
    法院應於協商合意範圍內為判決；法院為協商判決所科之刑
    ，以宣告緩刑或2 年以下有期徒刑、拘役或罰金為限」等情
    形外，不得上訴。
六、如不服本件判決，得自收受判決送達之日起10日內，向本院
    提出上訴書狀，上訴於第二審法院。
本案經檢察官王朝弘到庭執行職務。
中    華    民    國    97    年    10    月    24    日
                  刑事第七庭  法  官  蔡書瑜
以上正本證明與原本無異。
如不服本判決，應於收受送達後10日內向本院提出上訴書狀。
中    華    民    國    97    年    10    月    24    日
                              書記官  周美
附錄本判決論罪科刑之法條：
毒品危害防制條例第十條
施用第一級毒品者，處六月以上五年以下有期徒刑。
施用第二級毒品者，處三年以下有期徒刑。


司法院資訊處製作；財團法人民間司法改革基金會備份。
